【裁判字號】    88,交聲,627
【裁判日期】    890614
【裁判案由】    違反道路交通管理處罰條例聲明異議
【裁判全文】
臺灣臺北地方法院交通事件裁定                    八十八年度交聲字第六二七號
    異議人即
    受處分人  甲○○
右列受處分人因違反道路交通管理處罰條例案件，對於臺北市交通事件裁決所中華民
國八十八年十月七日所為之處分( 原處分案號：北市交裁車字第22-208017127號 )聲
明異議，本院裁定如左：
        主      文
原處分撤銷。
甲○○不罰。
        理      由
一、按違反道路交通管理處罰條例之行為，自行為成立之日起；行為有連續或繼續之
    狀態者，自行為終了之日起，逾三個月不得舉發，道路交通管理處罰條例第九十
    條第一項前段定有明文。
二、本件原處分意旨略以：被處分人即異議人甲○○所有一輛車牌ID-1958 號自用小
    ，不依限期於八十五年二月二日參加定期檢驗，逾期六個月以上，經臺北市監理
    處以其有違反道路交通管理處罰條例第十七條第一項規定之行為而於八十八年三
    月十八日逕行舉發，將違規舉發通知單郵寄受處分人登記之車籍地址「臺北市○
    ○區○○路六十二巷十六弄五號」，因無法送達退回臺北市監理處，臺北市監理
    處即報由臺北市政府交通局於八十八年七月廿七日以北市交監字第八八二七○二
    五○○○號函辦理公示送達該違規舉發通知單( 臺北市政府公報八十八年秋季第
    三十期)，原處分機關即依道路交通管理處罰條例第十七條第一項規定裁處罰鍰
    新臺幣一千八百元並註銷牌照云云。惟訊據受處分人即異議人甲○○堅決否認其
    有前揭違反道路交通管理處罰條例第十七條第一項逾期未參加定期檢驗之違規行
    為，辯稱略以「該輛車牌ID-1958 號自用小客車是於八十四年十月間，以新臺幣
    二萬元代價向友人購得，不料於八十五年三月間即遭竊，原認既係十年車齡的老
    車，且半年間的維修費用不斷，就未即時報案。豈料陸續收到燃料費及牌照稅繳
    費通知單，方知車輛遭竊需至警察局報案註銷，乃於八十六年一月十九日至桃園
    縣警察局龜山分局報案失竊註銷。但是居然接到本件違規裁罰裁決書，實有不服
    」等語。
三、經查：本件受處分人所有該輛車牌ID-1958 號自用小客車確於八十六年一月十九
    日因失竊而向警察機關報案失竊登記，由於公路監理機關二代監理電腦車籍作業
    系統與內政部警政署資訊室資料整合緣故，遲至八十八年三月卅日始傳輸至臺北
    市監理處監理電腦車籍作業系統，有臺北市監理處八十八年十一月十日以北市監
    一字第八八六三四四九四○○號函知原處分機關，有該函影本一件在卷可稽。足
    見本件已逾三個月不得舉發，原處分機關明知裁決有誤，不但未自行將不當之處
    分撤銷，竟再將全案移送本院，顯有失當。況查受處分人於八十五年一月七日與
    鄧銜翔君結婚後，已遷居臺北市○○區○○路三段一一二巷四弄十六號三樓，有
    戶籍謄本一件在卷可稽。舉發單位臺北市監理處未查明受處分人確實住所即公示
    送達違規舉發通知單，亦據證人( 臺北市監理處承辦人 )許金貴於八十九年六月
    十三日本院至臺北市監理處實地調卷查核時證述明確，載明筆錄在卷可稽，是本
    件公示送達程序於法不合，不生送達效力，與未經舉發無異。原處分機關不察即
    遽以裁罰，亦有未洽。併此敘明。本件異議意旨雖未論及，惟查本件交通違規案
    件之處理程序既不合法，即無由維持，應由本院予以撤銷並諭知受處分人不罰。
據上論斷，應依道路交通案件處理辦法第二十條前段，裁定如主文。
中      華      民      國    八  十  九    年     六     月    十四    日
                          臺灣臺北地方法院交通法庭
                                  法  官  鍾    華
右正本證明與原本無異。
如不服本裁定，應於裁定送達後五日內向本院提出抗告狀。
                                  書記官  黃 繡 琴
中      華      民      國    八  十  九    年     六     月    十四    日


司法院資訊處製作；財團法人民間司法改革基金會備份。
